# 求助陈版和各位前辈关于上市公司控制权问题

提问人：wx_62da33d592b2 时间：2023-06-02 18:03:
1.基本事实：A公司和一致行动人分别是上市公司B第一大和第二大股东，合计持有股权37%，第三大和第四大股东持股比例约为4%，其他股东均为很小很小的自然人股东。董事会 7 人， 3 人独立董事， 4 人执行董事，A公司和一致行动人合计提名了 2 名执行董事，另外两名执行董事是提名委员会提名的。
2.管理层判断：持股不超过50%，没有绝对控制权；董事会只占 2 席，没有控制权。因此对B公司没有控制权。
3.我的判断：据最近2-3年股东会表决情况来看，历次出席股东所持有的表决权比例占所有股东37%-38%，A公司持股比例为37%，其实A公司已经控制了股东会，进而可以控制董事会，包括董事的提名和决定，因此可以控制B公司。
4.公司公告：上市公司B发了关于控股股东的公告：其中引用了 “投资者可实际支配上市公司股份表决权超过30%即拥有上市公司控制权”, A公司持股股权超过了30%，在公告中B公司将A公司判定为控股股东。
5. 想请教陈版和前辈们，A公司是否控制B？目前A公司没有将B公司纳入合并范围，与B公司的公告的信息相矛盾，会计师如何应对？
以上，感激不尽！！

回答人：chenyiwei
目前的证据并不充分，建议了解A及其一致行动人合计持股37%，且从历次股东会出席情况看占实际有效投票比例的大部分，但仅提名执行董事的2/4的原因；针对提名委员会的构成、产生办法、权限等问题也请进一步了解。
《上市公司收购管理办法》并非会计规范，在会计处理方面仅可作为参考，不是判断控制权的最主要依据。